【裁判字號】    90,交抗,277
【裁判日期】    900815
【裁判案由】    違反道路交通管理處罰條例
【裁判全文】
臺灣高等法院交通事件裁定                          九十年度交抗字第二七七號
    抗  告  人  甲○○
    即受處分人
右抗告人因違反道路交通管理處罰條例案件，不服臺灣桃園地方法院九十年度交聲字
第一三０號，中華民國九十年七月四日裁定，提起抗告，本院裁定如左：
    主  文
抗告駁回。
    理  由
一、抗告意旨略以：抗告人即受處分人甲○○五月間提出異議前，已對北市停管處申
    訴太多次，不果，又對桃園監理所申訴多次，所得結果就是「沒辦法，要不然到
    地院解決」，前提是有權負責申訴單位無法處理，結果地院以一紙駁回了異議人
    的救濟途徑，司法是活的，法官不知有無遇類此行政單位之作業，又何不由地院
    依職權命監理所提出裁決書便民，這是後話，行政機關自己程序不明，抗告人依
    行政單為指示進法院又遭駁回，今日洽桃園監理所，日前桃園監理所寄一通知書
    指違規屬實並應於期限內到案等語。
二、按道路交通管理處罰條例第八十七條第一項規定，受處分人不服主管機關所為之
    處罰，得於接到裁決之翌日起十五日內，向管轄地方法院聲明異議。又同條例第
    九條規定本條例所定罰鍰之處罰，行為人接獲違反道路交通管理事件通知單後，
    ，應於十五日內，到達指定處所聽候裁決。是受處分人違反交通事件，於接獲違
    反道路交通管理事件通知單後，到達指定處所聽候裁決，不服主管機關之裁決，
    始向管轄地方法院聲明異議。又依道路交通案件處理辦法第十八條規定，交通法
    庭認聲明不合法律上之程式者，應以裁定駁回之。
三、經查，本件Ｇ八－九四二七號車駕駛人於民國（下同）九十年三月十三日下午三
    時二十分許在台北市○○街公有收費停車場－第一四七號錶之計時停車格內停車
    ，因未依定繳費為台北市停車管理處以北市交停字第一Ａ0000000號違規
    單舉發。抗告人即受處分人甲○○以根本未看見管理處所指夾在Ｇ八－九四二七
    號車雨刷上之補繳單，亦未收到補繳單，且其車所停之路段亦無任何公告牌，無
    從查詢補繳停車費，而向臺灣桃園地方法院交通法庭聲明異議。
四、次查，本件交通違規事件，尚未經主管機關即交通部公路局新竹區監理所桃園監
    理站裁決，有交通部公路局新竹區監理所桃園監理站九十年六月二十八日（九十
    ）竹監桃字第一九八五號函及台北市政府交通局北市交停字第一Ａ000000
    0號舉發違反道路交通管理事件通知單可證，抗告人逕向臺灣桃園地方法院聲明
    異議，依前開說明，其聲明異議不合法律上之程式，是原審法院依道路交通案件
    處理辦法第十八條，裁定異議駁回，經核並無不合。抗告人抗告意旨執前詞指摘
    原裁定違誤，因主管機關尚未就其未依規定繳費情形裁決，是其逕向管轄地方法
    院聲明異議，自與法定程序不符，所陳為無理由，應予駁回。至其如擬異議，需
    由受處分人於主管機關裁決後，在法定期間提出理由與事證向地方法院交通法庭
    為之，附此敘明。
據上論斷，應依道路交通案件處理辦法第二十六條，刑事訴訟法第四百十二條，裁定
如主文。
中      華      民      國      九十        年    八    月      十五    日
                            臺灣高等法院交通法庭
                                審判長法  官  吳  啟  民
                                      法  官  林  瑞  斌
                                      法  官  施  俊  堯
右正本證明與原本無異。
不得再抗告。
                                      書記官  顏  志  豪
中      華      民      國      九十        年    八    月      十五    日


司法院資訊處製作；財團法人民間司法改革基金會備份。
